臺灣屏東地方法院刑事判決　　　　　　　　　　　　　　九十年度訴字第二二七號
　　公　訴　人　臺灣屏東地方法院檢察署檢察官
　　被　　　告　乙○○
右列被告因違反懲治走私條例案件，經檢察官提起公訴（八十九年度偵字第四五五六
、九十年度偵字第一五八○號），本院判決如左：
     主  文
乙○○共同運送私運管制物品進口逾公告數額之走私物品，累犯，處有期徒刑陸月，
如易科罰金，以參佰元折算壹日。扣案洋煙拾貳萬陸仟陸佰包均沒收。
     事  實
乙○○曾因違反動產擔保交易法案件，經臺灣臺中地方法院判處有期徒刑四月確定，
於民國八十八年六月十七日執行完畢，猶不知悛悔，夥同戊○○（另行審結）與綽號
「黑仔」、「伍佰」及「兔仔」等人，基於運送私運逾進口公告數額管制物品之犯意
聯絡，同綽號「黑仔」、「伍佰」及「兔仔」者，以新臺幣（下同）一萬元之代價，
僱用甲○○、丙○○與丁○○等人（甲○○、丙○○業經本院判處罪刑在案，丁○○
另行審結）擔任搬運工，於八十九年八月六日下午八時五十分許，在屏東縣車城鄉四
重溪出海口附近，含上開人等現場約三十人左右，共同將包括Davidoff、Silver
Starlet、Morlboro、Seven Star、Mild Seven、峰等品牌在內，總計十二萬六千六
百包，緝獲完稅價格為一百九十萬零三百四十五元（起訴書誤載為九十萬零三百四十
五元）之洋煙，自不詳竹筏接駁上岸，並搬離岸邊，起運至鄰近樹林內戊○○向不知
情之己○○所借得之車號ＷＪ─四六五七號小貨車上，惟立遭海巡署南部地區巡防局
查緝，眾人四散逃逸，僅當場逮捕甲○○、丙○○二人，並扣得上開未稅走私洋煙，
嗣乙○○因於現場附近漁塭行跡可疑，另據其所持行動電話通聯紀錄而循線查獲。
     理  由
一、訊據被告乙○○矢口否認犯行，辯稱：伊是透過綽號「建宏」之友人介紹，受綽
    號「小胖」者僱用，在該地看顧附近魚塭，行動電話手機是一個叫「阿清」者交
    伊使用的，伊並未參與搬運走私洋煙云云。
二、經查：
（一）本件接駁搬運走私洋煙上岸，並起運至鄰近樹林內小貨車上，嗣遭查緝等過程
      ，經共同被告甲○○、丙○○自白在卷，復經證人即海巡署南部地區巡防局屏
      東機動查緝隊查緝員郭志雄證述綦詳。而被告乙○○就於案發當時身處搬運走
      私洋煙現場附近之緣由，以及其所執行動電話之出處，所陳諸如「建宏」、「
      小胖」及「阿清」等無法辨識真實身分之人，迨本院審理終結前，始終未舉具
      體證據方法供本院調查審認，所辯是否屬實，已啟人疑竇。又自被告乙○○身
      上所起獲之0000000000號行動電話，於案發當日下午近四時許，曾
      有與被告丙○○所持行動電話0000000000號聯絡之紀錄，有該門號
      通聯紀錄一份在卷足憑，而該項聯絡內容，即乃聯繫丙○○受僱搬運走私洋煙
      相關事宜之事實，則據被告丙○○供述無誤。再者，該0000000000
      號行動電話之申請使用人，即本件共同被告戊○○，經臺灣大哥大股份有限公
      司查覆明確，參諸充為本件現場裝運走私洋煙車輛之車號ＷＪ─四六五七號小
      貨車，係被告戊○○向不知情之己○○所借得者，經證人己○○、林美珠結證
      無訛，綜據上開事證相互補強，被告乙○○確參與本件運送走私洋煙之犯行，
      洵堪認定。
（二）其次，本件查獲之洋煙既不出Davidoff、Silver Starlet、Morlboro、Seven
      Star、Mild Seven、峰等非國產品牌，顯係自國境外輸入進口。而據行政院依
      懲治走私條例第二條第四項授權而於七十九年三月三十日修正公告之「懲治走
      私條例公告管制物品項目及其數額」丙項第一款：一次私運洋煙，其總額由海
      關照緝獲時之完稅價格計算，超過十萬元者，屬管制進口物品之規定，本件所
      查扣之未稅洋煙，其緝獲完稅價格為一百九十萬零三百四十五元，據財政部高
      雄關稅局九十年四月十九日關緝字第九○○六○三二二號函覆明確，該批未稅
      洋煙自屬走私物品無疑。此外，復有扣案洋煙暨扣押物品表一紙及現場車號Ｗ
      Ｊ─四六五七號小貨車暨其上袋裝洋煙照片三張在卷可考，事證明確，應予依
      法論科。
三、按懲治走私條例第三條第一項之運送走私物品罪，並不以運送他人所有或持有之
    走私物品為限，即為自己運送者，亦包括在內，故不論運送人係為他人運送或為
    自己運送，均應成立運送走私物品罪（最高法院八十四年台上字第二五二五號判
    例）。核被告乙○○所為，係犯懲治走私條例第三條第一項之運送走私物品罪。
    被告乙○○與戊○○、甲○○、丙○○、丁○○及其餘綽號「黑仔」、「伍佰」
    、「兔仔」等約三十人間，有犯意聯絡及行為分擔，均為共同正犯。又被告乙○○曾因違反動產擔保交易法案件，經臺灣臺中地方法院判處有期徒刑四月確定，
    於八十八年六月十七日執行完畢，有臺灣屏東地方法院檢察署刑案資料查註紀錄
    表及本院全國前案紀錄表可佐，其於五年內再犯本件有期徒刑以上之罪，為累犯
    ，應依刑法第四十七條加重其刑。爰審酌被告乙○○素行，犯罪之動機、目的、
    所生危害，涉案情節及犯後態度等一切情狀，量處如主文所示之刑。按被告乙○○行為後，刑法第四十一條犯最重本刑為三年以下有期徒刑以下之刑之罪，受六
    個月以下有期徒刑或拘役之宣告，因身體、教育、職業、家庭之關係，執行顯有
    困難者，得易科罰金之規定，就所犯之罪法定最重本刑刑度，業經修正為五年以
    下有期徒刑，並改列為第四十一條第一項前段，經總統於九十年一月十日公布，
    同年月十二日生效，被告乙○○所犯前揭罪名符合修正後之規定，應依同法第二
    條第一項前段，適用修正後之第四十一條第一項規定，為易科罰金折算標準之諭
    知。扣案之洋煙十二萬六千六百包，未經行政機關為沒入之處分，為被告乙○○
    及其餘共犯犯罪所得之物，基於共同犯罪行為應由共犯各負全部責任理論，均應
    依刑法第三十八條第一項第三款之規定宣告沒收。
四、至行政院於九十年十二月二十七日以台九十財字第○七五○八三號函公告修正懲
    治走私條例第二條第四項授權公告之「懲治走私條例公告管制物品項目及其數額
    」丙項第一款「菸、酒、捲菸紙」之規定，自九十一年一月一日刪除，此乃犯罪
    構成事實之變更，懲治走私條例第三條關於運送走私物品罪之構成要件，並未變
    更，無礙被告甲○○、丙○○本件罪行之成立，附此敘明。
據上論結，應依刑事訴訟法第二百九十九條第一項前段，懲治走私條例第三條第一項
、第十一條，刑法第二條第一項前段、第二十八條、第四十七條、第四十一條第一項
、第三十八條第一項第三款，罰金罰鍰提高標準條例第二條，判決如主文。
中      華      民      國      九十一      年      三     月     七    日
                                          法  官  蔡憲德
右正本證明與原本無異。
如不服本判決應於收受本判決後送達後十日內向本院提出上訴書狀，其未敘述上訴理
由者，並得於提起上訴後十日內向本院補提理由書狀（均須按他造當事人之人數附繕
本 ）「切勿逕送上級法院」
                  書記官   林鴻仁
中      華      民      國      九十一    年      三      月      七    日
附錄本案論罪科刑法條
懲治走私條例第三條第一項：
運送﹑銷售或藏匿前條第一項之走私物品者，處五年以下有期徒刑﹑拘役或科或併科
新台幣九萬元以下罰金。
